台灣雲林地方法院刑事判決　　　　　　　　　　　　九十一年度訴緝字第一六號
　　公　訴　人　台灣雲林地方法院檢察署檢察官
　　被　　　告　丙○○
　　選任辯護人　簡承佑
　　　　　　　　李佳蓉
右列被告因違反毒品危害防制條例等案件，經檢察官提起公訴（九十一年度偵字第二
四四、第五四二號），本院判決如左︰
    主  文
丙○○未經許可持有可發射子彈具有殺傷力之非制式手槍，累犯，處有期徒刑壹年陸
月，併科罰金新台幣壹拾萬元，罰金如易服勞役，以銀元參佰元即新台幣玖佰元折算
壹日，未扣案之可發射子彈具有殺傷力之改造手槍壹把（槍枝管制編號000000
0000）、霰彈壹顆均沒收。被訴販賣第二級毒品，無罪。
    事  實
一、丙○○（原名賴明清，綽號「阿清」）曾因違反麻醉藥品管理條例案件，經法院
    判處有期徒刑六月，於民國（下同）八十六年十月六日易科罰金執行完畢。
二、其仍不知悔改，又於九十一年一月九日，在雲林縣斗六市○○街與天津街口，拾
    獲可發射子彈具有殺傷力之改造手槍一把（槍枝管制編號0000000000
    ）、有殺傷力之土造子彈一顆（已試射擊發）、有殺傷力之霰彈槍霰彈一顆、鋼
    珠一包等物，竟未經許可持有之，並藏放於雲林縣斗六市○○路一九六號七樓之
    五住處。
三、嗣於九十一年一月十日十七時二十分許，警察在丙○○上述住處搜索，查扣到：
    (一)甲基安非他命二包（淨重一‧三六八三克，驗餘淨重一‧二七七０克），及海
    洛因十四包（淨重三‧五七公克）、摻有海洛因之香煙一支、安非他命吸食器一
    組、酒精燈一個、塑膠分裝鏟二支、分裝袋二包（上述毒品及施用、分裝毒品之
    器具，均於另案即本院九十一年度訴字第二二四號丙○○被訴施用第一級毒品、
    施用第二級毒品之違反毒品危害防制條例案件中沒收），(二)及上述槍、彈、鋼珠
    。
四、案經雲林縣警察局移送台灣雲林地方法院檢察署檢察官偵查起訴，丙○○則於本
    案審理中逃匿，嗣於九十一年七月三十一日始經警緝獲。
    理  由
壹、有罪部分：
一、被告丙○○坦承持有前述槍、彈，而於九十一年一月十日十七時二十分許，在上
    述住處為警查獲。
二、而上開槍、彈經送內政部警政署刑事警察局鑑驗，認送鑑之改造手槍係由仿ＳＩ
    ＧＳＧＡＵＥＲ廠Ｐ２２０型半自動手槍製造之金屬玩具手槍換裝土造金屬槍管
    及土造槍機改造而成，機械性能良好，可供擊發適用子彈使用，認具殺傷力；送
    鑑九０子彈一顆，認實係土造子彈，經實際試射，可擊發，認具殺傷力；送鑑霰
    彈槍霰彈一顆，認係１２ＧＡＵＧＥ（彈長二‧二五吋）制式霰彈，認具殺傷力
    。有內政部警政署刑事警察局（九一）刑鑑字第一０六九九號函在卷可按。
三、關於持有上述槍彈之緣由，丙○○前後所供不同：
    (一)丙○○於警訊時指稱係於查獲前一日，即九十一年一月九日，在雲林縣斗六市
      ○○街與天津街口拾獲，準備報繳警方。
    (二)其於本院審理中，改稱「查獲的前一晚，乙○○拿給我的，晚上約八、九點拿
      給我的，在我租處拿給我的」「因我跟別人有口角，他拿來要給我幫忙的。」
      （見本院卷第三三頁），「槍是朋友叫乙○○的，拿來我家的。」「他聽到我
      跟別人有口角。一月九日傍晚的五、六點他拿來我住的地方漢口路那裡，他是
      拿來要幫我。」「是要借我。」「是借我用。」「現在應該在斗六，我現在沒
      有跟他來往，他是一個刑警邱裕然的同學。」「我知道他住的地方。我報告這
      些只是放在我心中的委屈講出來而已。我被刑警隊抓到刑警隊時，抓到的那天
      晚上所講答應我的與隔天所作筆錄不同。我有心跟他們配合，結果他們騙我。
      」（見本院卷第四一－四四頁）
四、本院傳訊證人乙○○的結果，乙○○否認丙○○的說法，供稱「不是透過我要報
    繳。他的意思說我有認識一個刑警他要透過我跟刑警認識，這個刑警抓過他。」
    「他是要透過我認識刑警，他們如何說我不知道，報繳的事是被告與刑警說，這
    中間的事我不知道。」「（辯護人問：刑警是邱裕然？）證人答：是。」（見本
    院卷第六二－六四頁）本院認為，被告丙○○配合偵查員才查出上手程滿、鄭融
    懋（過程詳述在本院九十一年度訴字第八四號程滿、鄭融懋違反毒品危害防制條
    例案件，至於筆錄等資料，則詳見警察局卷），結果除被起訴未經許可持有槍彈
    外，還被起訴販賣第二級毒品（後述無罪部分），心裡有怨，其於本案審理中供
    稱乙○○交給他槍彈，即有可能是挾怨報復，對於「乙○○交付槍彈」一節，本
    院乃持保留的態度。從而，對於槍彈來源，本院採信丙○○警訊時之供詞，惟對
    於其所謂「準備報繳警方」一節，因為實際上是隔天晚上才被查獲，是以難以採
    信他是要報繳。
五、論罪科刑：
    (一)被告持有槍枝之行為，係犯槍砲彈藥刀械管制條例第十一條第四項之未經許可
      持有可發射子彈具有殺傷力之改造手槍罪。
    (二)持有子彈之行為，係犯同條例第十二條第四項之未經許可持有子彈罪。
    (三)其以一行為觸犯二罪名，屬想像競合，應從一重依未經許可持有可發射子彈具
      有殺傷力之改造手槍罪處斷。
    (四)被告有右揭前科，有卷附被告全國前案紀錄表一件附卷可按，其於五年內再犯
      本件有期徒刑以上之罪，為累犯，應依法加重其刑。
    (五)本院審酌被告雖有違反麻醉藥品管理條例之前科，之後又持有槍彈，惟並未拿
      槍、彈去犯案，乃從輕量處如主文所示之刑，並就罰金刑部分諭知易服勞役之
      折算標準。
    (六)扣案之鋼珠及已試射之子彈，非違禁物，乃不宣告沒收。至於右揭槍枝一把、
      霰彈一顆，係違禁物，自應併宣告沒收。
貳、無罪部分：
一、公訴意旨另以：鄭融懋於九十一年一月九日，因一時施用安非他命之毒癮發作，
    而程滿適時僅有毒品海洛因而無安非他命，乃與前往上開處所，向程滿購買海洛
    因施用之丙○○商量，以安非他命一錢五千元之代價，向丙○○賒買安非他命一
    錢，供己施用。因認被告丙○○另犯有毒品危害防制條例第四條第二項之販賣第
    二級毒品罪嫌云云。
二、被告丙○○否認檢察官之此部分指控。本院認為，鄭融懋、程滿二人販賣第二級
    毒品甲基安非他命之犯行，係因丙○○配合警察才查出，鄭融懋、程滿二人懷恨
    在心，自是人情之常。從而，鄭融懋突然於九十一年二月八日才說向丙○○買安
    非他命云云，即有可能是要挾怨報復。本於無罪推定之原則，本院認為尚難單憑
    鄭融懋之指述，即認定丙○○有此部分犯行，乃宣告丙○○無罪。
參、據上論斷，應依刑事訴訟法第二百九十九條第一項前段、第三百零一條第一項，
    槍砲彈藥刀械管制條例第十一條第四項、第十二條第四項，刑法第十一條前段、
    第五十五條、第四十七條、第四十二條第二項、第三十八條第一項第一款，罰金
    罰鍰提高標準條例第二條，判決如主文。
本案經檢察官甲○○偵查起訴，檢察官林清安到庭執行職務。
中      華      民      國      九十一  年      九      月    二十三    日
                                      台灣雲林地方法院刑事第一庭
                                              法  官  林  輝  煌
右正本證明與原本無異。
如不服本判決，應於送達後十日內向本院提出上訴狀（須附繕本），上訴於台灣高等
法院台南分院。
                                              書記官  陳  美  華
中      華      民      國      九十一  年      九      月    二十三    日
附錄本案論罪科刑法條全文：
槍砲彈藥刀械管制條例
第十一條
  未經許可，製造、販賣或運輸第四條第一項第一款所稱其他可發射金屬或子彈具有
  殺傷力之各式槍砲者，處五年以上有期徒刑，併科新台幣一千萬元以下罰金。
  未經許可，轉讓、出租或出借前項所列槍砲者，處三年以上十年以下有期徒刑，併
  科新台幣七百萬元以下罰金。
  意圖供自己或他人犯罪之用，而犯前二項之罪者，處無期徒刑或七年以上有期徒刑
  ，併科新台幣一千萬元以下罰金。
  未經許可，持有、寄藏或意圖販賣而陳列第一項所列槍砲者，處一年以上七年以下
  有期徒刑，併科新台幣七百萬元以下罰金。
  第一項至第三項之未遂犯罰之。
第十二條
  未經許可，製造、販賣或運輸子彈者，處一年以上七年以下有期徒刑，併科新台幣
  五百萬元以下罰金。
  未經許可，轉讓、出租或出借子彈者，處六月以上五年以下有期徒刑，併科新台幣
  三百萬元以下罰金。
  意圖供自己或他人犯罪之用，而犯前二項之罪者，處三年以上十年以下有期徒刑，
  併科新台幣七百萬元以下罰金。
  未經許可，持有、寄藏或意圖販賣而陳列子彈者，處五年以下有期徒刑，併科新台
  幣三百萬元以下罰金。
  第一項至第三項之未遂犯罰之。
